【裁判字號】    91,易,700
【裁判日期】    920321
【裁判案由】    竊盜
【裁判全文】
臺灣新竹地方法院刑事判決                          九十一年度易字第七００號
    公  訴  人  臺灣新竹地方法院檢察署檢察官
    被      告  甲○○
右列被告因竊盜案件，經檢察官提起公訴（九十一年度偵字第四０三０號）及移
案審理（九十一年度偵字第五一三四號、第五五五四號），本院判決如左：
    主  文
甲○○連續攜帶兇器竊盜，累犯，處有期徒刑陸月，如易科罰金，以佰元折算壹日
。
    事  實
一、甲○○前曾於民國九十年十月間因竊盜案件，經本院判處有期徒刑三月，如易科
    罰金以三百元折算一日確定，並於九十一年五月三日易科罰金執行完畢。竟不知
    警惕，基於意圖為自己不法所有之概括犯意，(1)先於九十一年七月十三日凌晨四
    時許，趁美濾三崎股份有限公司設在新竹縣湖口鄉○○○路四號之廠房無人看守
    及門戶未關之際，直接侵入該廠房，欲竊取廠房內之空壓機零件，甲○○旋在廠
    房內拆解架上之照明器用以照明，並已將廠房內零件成品包裝拆開，嗣於同日凌
    晨五時十分許，為巡邏員警發現而查獲，甲○○始未得逞；(2)復於同年八月二十
    八日下午四時許，攜帶客觀上可供兇器使用之十五公分長之尖嘴鉗，在新竹縣湖
    口鄉新竹工業區○○路、工業四路人行道上，見黃忠正停放於該處之堆高機無人
    看守之際，即以前開尖嘴鉗竊取該堆高機，並將其開回住處後院空地使用，嗣將
    前開尖嘴鉗丟棄現場，嗣經警查獲並取出上開堆高機並由黃忠正領回；(3)再於同
    年九月一日清晨三時許，駕駛ＪＺ─６８４５號自小客車搭載成年人邱來興（由
    警方查緝中），至新竹市○○路三八七巷二十一號對面東西向快速道路橋下，甲○○承前犯意與邱來興共同基於意圖為自己不法所有之犯意聯絡，於清晨五時許
    ，由邱來興竊取乙○○、丙○○二人回收之鋁合金約一百公斤、回收之白鋼鐵約
    一百公斤，及丁○○放置在該處之扳手一支、鐵剪一支及老虎鉗一支等物，並將
    之搬至上開自小客車內藏放，後經人發現報警始於現場查獲甲○○，而邱來興則
    趁隙逃逸，而上開所竊得之物亦由乙○○、丙○○及丁○○分別領回。
二、案經新竹縣警察局竹北分局報請臺灣新竹地方法院檢察署偵查起訴及同署檢察官
    移送併案審理。
    理  由
一、認定犯罪事實所憑之證據及其認定之理由：
（一）被告甲○○於警局訊問時、檢察官偵查中及本院審理時之自白。
（二）被害人賴政毅、黃忠正、乙○○、丙○○及丁○○於警訊時指訴之失竊情節；
      就上開事實一之(2)部分，被告所竊得之堆高機置放家裏之情，亦經證人即被告
      之父親曹即峰證述屬實。
（三）此外，事實一之(1)部分，並有照片七幀可證；而事實一之(2)部分，並有照片六
      幀及贓物認領保管單一紙可證；而事實一之(3)部分，並有贓物認領保管單二紙
      在卷可證。
（四）綜上，足認被告上開自白確與事實相符，本件事證已經明確，被告竊盜犯行足
      以認定，被告所為應予以依法論罪科刑。
二、論罪、刑罰加重、減輕及科刑與適用之法律：
（一）被告甲○○第一次行為：被告因尚未取得財物，屬未遂階段，其所為係犯刑法
      第三百二十條第三項、第一項之普通竊盜未遂罪；第二次行為：按尖嘴鉗係金
      屬製品，質硬而型尖，於客觀上足對人生命、身體、安全構成威脅，可認定為
      具有危險性之兇器，是被告本次所為，係犯刑法第三百二十一條第一項第三款
      之攜帶兇器竊盜罪（加重竊盜罪）；第三次行為：係觸犯刑法第三百二十條第
      一項之普通竊盜既遂罪。
（二）共同正犯：被告甲○○與邱來興二人間，就第三次行為具有犯意聯絡及行為分
      擔，為刑法第二十八條之共同正犯。
（三）連續犯：被告先後三次普通竊盜未遂、加重竊盜既遂及普通竊盜既遂犯行，時
      間緊接、手法雷同，所犯係基本犯罪構成要件相同之罪名，顯均係基於概括之
      犯意反覆為之，應依刑法第五十六條連續犯之規定論以情節較重之攜帶兇器竊
      盜罪罪處斷，並依法加重其刑。
（四）併予審酌：公訴人雖僅就被告於九十一年七月十三日凌晨四時許所犯之竊盜犯
      行提起公訴，惟移送併案部分即被告於同年八月二十八日下午四時許，同年九
      月一日清晨五時許所犯竊盜犯行，因與起訴部分有連續犯之裁判上一罪關係，
      本院自應一併審酌，併此敘明。
（五）累犯：被告甲○○有事實欄所載之前案，有臺灣高等法院被告全國前案記錄表
      及臺灣新竹地方法院檢察署刑案資料查註紀錄表各一份為證，其五年以內再犯
      本件有期徒刑以上之罪，為累犯，應依刑法第四十七條規定，並遞加重其刑。
（六）刑法第五十九條事由：查被告雖於前案被判刑確定並經執行後，於未滿二個月
      後復再犯本件竊盜案件，然被告雖係持尖嘴鉗犯案，實則於現場並未實際造成
人員身體、生命及安全構成威脅之情形，且堆高機被告亦置於家中使用，並未
      將之賣出而致使被害人受有難以找回遭竊之物之實際重大損失，且堆高機嗣後
      亦經被害人領回，情輕法重，被告犯罪之情狀堪予憫恕，其加重竊盜犯行如科
      以最低刑度仍嫌過重，爰依刑法第五十九條規定酌量減輕其刑。並依法先加後
      減之。
（七）科刑：
  １、主刑：審酌被告甲○○正值壯年，卻不謀以己力而獲取之，或因係自己機器零
      件破損須更換而竊取他人之物而未遂，或因係偷竊他人之物供自己使用，或因
      係將他人置放於橋下之物欲竊取之，其以竊盜之方式竊取他人財物，顯不尊重
      他人財產權益之犯罪動機、目的，及行竊之手段，被告尚有高齡八十歲之父親
      尚待扶養之生活狀況（此有戶口名簿影本在卷可查），曾有上開前科，素行不
      良、及其所竊得財物之價值（被告第一次犯行係未遂階段，被害人並未有財物
      損失，且被害人亦稱該處並沒有營運，再從現場照片觀之其門禁亦未嚴謹而現
      場亦凌亂不堪易讓人誤人為廢棄場所），而第二及第三次所竊得之財物亦均由
      被害人領回，以致造成被害人所受損害降至最低程度，而犯罪後自警訊、偵查
      中及本院訊問審理時均能坦白承認犯行，態度尚稱良好等一切情狀，量處如主
      文所示之刑，並諭知易科罰金之折算標準，以資懲儆。
  ２、至被告第二次行為所使用之尖嘴鉗，係被告所有供犯罪所用之物，已經被告供
      承在卷，然並未扣案，而被告亦供認已經丟棄，為免將來執行困難，爰不宣告
      沒收。
三、依刑事訴訟法第二百九十九條第一項前段，刑法第五十六條、第三百二十一條第
    一項第三款、第四十七條、第五十九條、第四十一條第一項，罰金罰鍰提高標準
    條例第二條，判決如主文。
本案經檢察官陳榮林到庭執行職務。
中      華      民      國    九十二    年      三      月    二十一    日
                                臺灣新竹地方法院刑事第一庭
                                      法  官  馮  俊  郎
右正本證明與原本無異。
如不服本判決，應於判決送達後十日內向本院提出上訴狀（應附繕本），上訴於臺灣
高等法院。
                                      書記官  鄭  敏  郎
中      華      民      國    九十二    年      三      月    二十一    日
附錄本案論罪科刑實體法條全文：
刑法第三百二十一條第一項第三款
犯竊盜罪而有左列情形之一者，處六月以上五年以下有期徒刑。
第三款：攜帶兇器而犯之者。


司法院資訊處製作；財團法人民間司法改革基金會備份。
